【裁判字號】    99,抗,134
【裁判日期】    990209
【裁判案由】    拆屋還地等
【裁判全文】
臺灣高等法院民事裁定                   99年度抗字第134號
抗  告  人  丁○○
            丙○○
            甲○○
            乙○○
上列抗告人因與相對人臺灣臺北看守所間拆屋還地等事件，對於
中華民國98年10月28日臺灣臺北地方法院98年度訴字第383號裁
定提起抗告，本院裁定如下：
    主      文
抗告駁回。
抗告費用由抗告人負擔。
    理      由
一、抗告意旨略以：原裁定核定之訴訟標的價額超過市價，顯屬
    過高，且伊等經濟狀況不佳，收入微薄，無法負擔，請求核
    定較低價額等語。
二、按訴訟標的之價額，由法院核定；核定訴訟標的之價額，以
    起訴時之交易價額為準；無交易價額者，以原告就訴訟標的
    所有之利益為準；以一訴附帶請求其孳息、損害賠償、違約
    金或費用者，不併算其價額，民事訴訟法第77條之1第1項、
    2項及第77條之2第2項分別定有明文。又以無權占用土地，
    依民法第767條訴請拆屋還地者，應繳納之訴訟費用，應以
    土地起訴時之交易價額為準，無交易價額者，法院於審核訴
    訟標的價額時，該土地之公告現值、當事人陳述之意見、鄰
    近土地之交易情形及經鑑定之價額，均可作為參考之依據。
三、經查，相對人於原法院係依民法第767條規定，起訴請求抗
    告人等將其等無權占用坐落台北市○○段○○段第564地號土
    地上門牌號碼台北市大安區○○○路○段55巷12號房屋拆除
    ，並返還土地（經測量為15平方公尺），另依民法第179條
    規定，請求給付相當於租金之不當得利。而上開土地於相對
    人起訴時即98年3月之公告現值為每平方公尺新台幣（下同
    ）24萬2,684元，有台北市大安區地政事務所92至97年度地
    價證明書附卷可稽（見原法院卷第15頁），合計上開土地訴
    訟標的價額為364萬260元（即242,684元15=3,640,260元
    ），另相對人請求給付相當於租金之不當得利，屬附帶請求
    ，不另計徵裁判費。抗告人不服原判決而提起上訴，其上訴
    利益即為本件訴訟標的價額364萬260元，原法院裁定命抗告
    人繳納第二審裁判費5萬5,702元，核無違誤。抗告意旨指摘
    原裁定不當，求予廢棄，為無理由，應予駁回。
據上論結，本件抗告為無理由，爰裁定如主文。
中    華    民    國    99    年    2     月    9     日
                    民事第三庭
                        審判長法  官  林敬修
                              法  官  張靜女
                              法  官  黃騰耀
正本係照原本作成。
本裁定除以適用法規顯有錯誤為理由外，不得再抗告。如提起再
抗告，應於收受後10日內委任律師為代理人向本院提出再抗告狀
。並繳納再抗告費新台幣１千元。
中    華    民    國    99    年    2     月    10    日
                              書記官  潘大鵬

司法院資訊處製作；財團法人民間司法改革基金會備份。
